【裁判字號】    98,易,2406
【裁判日期】    980831
【裁判案由】    毒品危害防制條例
【裁判全文】
臺灣臺中地方法院刑事判決              98年度易字第2406號
公  訴  人  臺灣臺中地方法院檢察署檢察官
被      告  乙○○
                    （現另案在臺灣臺中監獄執行中）
上列被告因毒品危害防制條例案件，經檢察官提起公訴（九十八
年度偵字第一五四二五號），本院判決如下：
    主    文
乙○○持有第一級毒品，累犯，處有期徒刑陸月，如易科罰金，
以新臺幣壹仟元折算壹日。扣案之海洛因伍包（合計淨重零點捌
玖公克，空包裝袋總重壹點柒肆公克）均沒收銷燬之。
    犯罪事實
一、乙○○前曾於民國九十二年十一月四日，因持有第一級毒品
    案件，經本院沙鹿簡易庭以九十二年度沙簡字第四九０號判
    處有期徒刑四月，得易科罰金確定，入監執行後，已於九十
    三年五月二十九日執行完畢。詎仍不知警惕，明知海洛因係
    毒品危害防制條例所定之第一級毒品，不得非法持有，竟仍
    於九十七年八月五、六日其中一日之下午十、十一時許，在
    臺中縣大里市大里國中旁之菜市場入出口，以新臺幣（下同
    ）三千元之代價，向真實姓名、年籍均不詳之成年男子「林
    奇新」（譯音，綽號「阿新」）購買海洛因一包，並自行摻
    入糖粉後分裝為五包（合計淨重零點八九公克，空包裝袋總
    重一點七四公克，均已扣案），以供己施用。嗣其於尚未及
    施用前揭海洛因五包之前，為警循線於同年月七日下午九時
    至十一時三十分許，在至其位於臺中縣烏日鄉○○路○段四
    六０巷三五八弄六七號租處查獲，並起獲上開海洛因五包（
    合計淨重零點八九公克，空包裝袋總重一點七四公克）扣案
    。
二、案經臺中縣警察局烏日分局報請臺灣臺中地方法院檢察署檢
    察官偵查起訴。
    理    由
一、本件被告乙○○所犯係屬刑事訴訟法第三百七十六條第一款
    所列之罪，本院爰依同法第二百八十四條之一之規定行獨任
    審判。又有關以下所引用被告以外之人於審判外之言詞或書
    面陳述，而不符合刑事訴訟法第一百五十九條之一至第一百
    五十九條之四之規定者，業經公訴人、被告於本院審理時明
    示同意作為證據，且均經本院於審理時當庭直接提示而為合
    法之調查，公訴人、被告均未於言詞辯論終結前聲明異議，
    本院審酌前開證據作成或取得之狀況，並無非法或不當取證
    之情事，且亦無顯不可信之情況，故認為適當而均得以作為
    證據，是前開證據依刑事訴訟法第一百五十九條之五之規定
    ，均具有證據能力，先予敘明。
二、訊據被告乙○○對於上揭事實坦承不諱，又被告為警查獲後
    所採集之尿液，經送檢驗之結果，並無海洛因代謝物嗎啡之
    陽性反應，有「臺中縣警察局烏日分局偵查隊委託鑑驗尿液
    與真實姓名對照表」（見九十七年八月八日中縣烏警偵字第
    ０九七０００四０二八號警卷第五四頁）、中山醫學大學附
    設醫院檢驗科藥物檢測中心出具之尿液檢驗報告（見本院九
    十八年度易字第二四０六號卷第十六頁）各一份在卷可稽，
    足認被告於本院審理時供稱：伊於上揭時、地，以三千元購
    入前開供己施用之海洛因並摻糖分裝成五包後，尚未施用即
    為警查扣等語，與事實相符而為可信。此外，復有法務部調
    查局濫用藥物實驗室鑑定書一件（見本院九十七年度訴字第
    三五三三號卷第五三頁）在卷可憑，並有前開被告持有、欲
    供己施用而尚未施用之海洛因五包（合計淨重零點八九公克
    ，空包裝袋總重一點七四公克）扣案可佐，本件事證明確，
    被告犯行洵堪認定。
三、核被告所為，係犯毒品危害防制條例第十一條第一項之持有
    第一級毒品罪【查九十八年五月二十日總統以華總一義字第
    ０九八００一二五一四一號令修正公布之毒品危害防制條例
    第十一條等條文，依該條例第三十六條之規定，應自公布後
    六個月施行（九十八年六月八日法務部法檢字第０九八０八
    ０二二七九號０九八０八０二二七九號函示內容參照）。是
    上開修正之毒品危害防制條例第十一條之規定既尚未生效施
    行，本案應逕依現行（即九十八年五月二十一日修正公布前
    ）毒品危害防制條例第十一條第一項之規定論罪，而毋庸為
    新、舊法之比較】。又被告持有第一級毒品海洛因之淨重，
    並未達於行政院九十三年一月七日發布之「轉讓持有毒品加
    重其刑之數量標準」第二條第一項第一款所定之淨重五公克
    以上，自無毒品危害防制條例第十一條第四項加重其刑規定
    之適用，併此敘明。再被告前曾於九十二年十一月四日，因
    持有第一級毒品案件，經本院沙鹿簡易庭以九十二年度沙簡
    字第四九０號判處有期徒刑四月，得易科罰金確定，入監執
    行後，已於九十三年五月二十九日執行完畢，有臺灣臺中地
    方法院檢察署刑案資料查註紀錄表、臺灣高等法院被告前案
    紀錄表各一份在卷可考，其於五年以內故意再犯本件有期徒
    刑以上之罪，為累犯，應依刑法第四十七條第一項之規定加
    重其刑。爰審酌被告之素行、犯罪之動機、目的、手段、持
    有第一級毒品海洛因之重量、持有之期間、所生危害及犯罪
    後之態度等一切情狀，量處如主文所示之刑，並諭知易科罰
    金之折算標準，以示懲儆。
四、扣案之第一級毒品海洛因五包（合計淨重零點八九公克，空
    包裝袋總重一點七四公克），係被告持有、為警查獲之毒品
    ，均應依毒品危害防制條例第十八條第一項前段規定宣告沒
    收銷燬之。
據上論斷，應依刑事訴訟法第二百九十九條第一項前段，毒品危
害防制條例第十一條第一項、第十八條第一項前段，刑法第十一
條、第四十七條第一項、第四十一條第一項前段，判決如主文。
本案經檢察官甲○○到庭執行職務
中    華    民    國    98    年    8     月    31    日
                  刑事第十庭    法  官  李雅俐
以上正本證明與原本無異。
如不服本判決應於收受判決後10日內向本院提出上訴書狀，並應
敘述具體理由；其未敘述上訴理由者，應於上訴期間屆滿後20日
內向本院補提理由書（均須按他造當事人之人數附繕本）「切勿
逕送上級法院」。
                                書記官  莊金屏
中    華    民    國    98    年    8     月    31    日
附錄論罪科刑法條：
毒品危害防制條例第十一條第一項：
持有第一級毒品者，處三年以下有期徒刑、拘役或新臺幣五萬元
以下罰金。


司法院資訊處製作；財團法人民間司法改革基金會備份。
